【裁判字號】    89,上易,965
【裁判日期】    890718
【裁判案由】    竊盜
【裁判全文】
臺灣高等法院高雄分院刑事判決    八十九年度上易字第九六五號
    上訴人
    即被告  乙  ○
右上訴人因竊盜案件，不服臺灣高雄地方法院八十八年度易字第五四二二號中華民國
八十九年四月十四日第一審判決（起訴案號：臺灣高雄地方法院檢察署八十八年度偵
字第二七二三六號），提起上訴，本院判決如左：
      主      文
上訴駁回。
      事實及理由
一、本案經本院審理結果，認原審判決之認事用法及量刑，均無不當，應予維持，並
    引用原審判決書所記載之事實、證據及理由。
二、上訴人即被告乙○上訴意旨雖又辯稱：伊未行竊甲○○之財物，行動電話是一個
    叫陳天才向伊買茶葉及茶壺，因錢不，用行動電話及信用卡等證件作抵押，且
    伊本件與前案有連續犯關係，應併案審理等情。
三、惟查，被告先後竊盜被害人謝明錄、甲○○之財物等事證，原審判決已述理由
    綦詳。且被告於原審係供稱謝明錄、甲○○等人之財物，係在鳳山市○○路之電
    話亭撿到的云云。是可見所辯陳天才留供抵押之說，係飾詞卸責，殊無足採。又
    查，被告本案之行竊，係在前案即八十八年度偵字第八八六七號案起訴之後，二
    案犯罪日期相距三個多月至六個多月，且被告如何預期前案行竊之後，將有謝明
    錄、甲○○之財物，供其行竊，而具有概括竊盜之犯意。是本件與前案尚無連續
    犯之裁判上一罪關係，不能併案審理。上訴意旨指摘原判決不當，為無理由，應
    予駁回。
據上論斷，應依刑事訴訟法第三百六十八條、第三百七十三條，判決如主文。
本案經檢察官張其主到庭執行職務。
中    華    民    國     八十九     年       七       月     十八   日
                              臺灣高等法院高雄分院刑事第五庭
                                  審判長法官  吳水木
                                        法官  陳朱貴
                                        法官  洪慶鐘
右正本證明與原本無異。
不得上訴。
                                      書記官  陳金卿
中    華    民    國     八十九     年       七       月    十九    日
                                                                    Ｄ
附件：
臺灣高雄地方法院刑事判決                        八十八年度易字第五四二二號
    公  訴  人  臺灣高雄地方法院檢察署檢察官
    被      告  乙○    男四十四歲（民國○○○年○月○○日生）
                        住嘉義縣竹崎鄉下寮仔卅八號
                        居臺灣高雄看守所
                        身分證統一編號：Ｚ000000000號
右列被告因竊盜案件，經檢察官提起公訴（八十八年度偵字第二七二三六號），本院
判決如左：
    主  文
乙○連續竊盜，累犯，處有期徒刑拾月。
    事  實
一、乙○有竊盜、、賭博、詐欺等前科，素行不良，其最近一次所犯之詐欺罪，經台
    灣嘉義地方法院判處有期徒刑一年，經上訴台灣高等法院台南分院駁回上訴確定
    ，於八十六年八月間執行完畢，又因另犯竊盜罪，經本院判處有期徒刑十月確定
    ，尚未執行完畢，不思悔悟，復意圖為自己不法所有，基於概括犯意，先於八十
    八年七月間某日，至高雄市○○區○○路三一一號謝明錄住處，利用與謝明錄交
    談，謝明錄疏為注意之際，下手行竊謝某所有之皮包一只（內有台灣省合作金庫
    0000000000000000號信用卡、聯合信用中心0000000000000000號信用卡、駕駛執
    照、現金約一萬元）得手，又於同年十月二十日十五時許，進入高雄市○○○路
    二九四號甲○○上班處所辦公室內，亦趁甲○○疏為注意之際，行竊謝女所有之
    皮包一只，（內有行動電話二支、上海商業儲蓄銀行00000000000000金融卡、匯
    豐商業銀行0000000000000000號信用卡各壹張、其他卡片數張、白色女用手錶一
    隻、現金約六千元、身分證、駕駛執照等物）得手，信用卡等有價值之物留供己
    用，現金花費殆盡，嗣於八十八年十一月三日十九時三十分許因前所犯之竊盜案
    未到案執行遭通緝並經警在高雄縣鳳山市善美八號緝獲，並自其身上起獲信用卡
    三張、金融卡一張，始悉上情。
二、案經高雄市政府警察局三民第一分局報請台灣高雄地方法院檢察署檢察官偵查起
    訴
    理  由
一、訊據被告乙○矢口否認有何犯行，辯稱證件是某天在高雄縣鳳山市○○路附近同
    一個公用電話亭內所發現，且只有三張卡片，誤以為是電話卡才留用云云，經查
    系爭信用卡金融卡等物，分別係謝明錄，甲○○所有，放於皮包內，於辦公室或
    住處內被竊取等事實，已據被害人謝明錄、甲○○於警訊中陳訴明，且有贓物領
    據二紙在卷可憑，查謝明錄係在八十八年七月間被人竊走皮包，甲○○係在同年
    十月間遭人竊走皮包，有警訊筆錄足證，而不同時地遺失之皮包，如謂遭人於相
    同時間放於同一處而適為被告所發現並加以侵佔，寧有如此巧合之理？所辯不足
    採，犯行應可認定。
二、核被告所為，係犯刑法第三百二十條第一項普通竊盜罪，其先後二次犯行，時間
    緊接、犯罪構成要件相同，顯係出於概括犯意而之，為連續犯依法加重其刑。又
    被告前因犯詐欺罪，經判處有期徒刑一年，於八十六年八月執行完畢，五年以內
    再犯有期徒刑以上刑之本罪，為累犯。並依法加重其刑，爰遞加之。爰審酌被告
    一再犯案，且犯後復不思悔悟，及犯罪目的、動機、所生危害、所受損害等一切
    情狀，量處如主所示之刑。公訴人雖以被告有多次行竊前科，顯有犯罪習慣，應
    於刑之執行前令入勞動場所強制工作云云，惟查被告雖有不良多次前科，但尚乏
    證據足認顯已達有犯罪習慣，如不宣告保安處分強制工作則無法矯治之地步，茲
    不為宣告保安處分強制工作，並此敘明。
據上論斷，應依刑事訴訟法第二百九十九條第一項前段、刑法第三百二十條第一項、
第五十六條、第四十七條、罰金罰鍰提高標準條例第一條前段，判決如主文。
中    華    民    國    八十九    年      四      月        十四        日
                        臺灣高雄地方法院刑事第三庭
                                      法  官  簡  志  瑩
右正本證明與原本無異。
如不服本判決，應於判決送達後十日內，向本院提出上訴狀。
                                      書記官  林  宜  正
中    華    民    國    八十九    年      四      月        十九      日
附錄論罪科刑法條：
刑法第三百二十條第一項：
意圖為自己或第三人不法之所有，而竊取他人之動產者，為竊盜罪，處五年以下有期
徒刑、拘役或五百元以下罰金。


司法院資訊處製作；財團法人民間司法改革基金會備份。
